# 同控合并，支付对价大于应享有净资产份额

提问人：mzgilww 时间：2016-05-18 17:51:12
同控合并下，合并日支付的全部对价大于应享有的净资产份额，合并方原来没有资本公积余额，这样就使得合并层面的资本公积为负数。 会计师认为这种情况下资本公积最终不应为负数，负数资本公积最终需要重分类调整留存收益。 请教版主这种说法是否合适？
我个人认为：资本公积为负数是合适的。

回答人：chenyiwei
我个人也认为资本公积出现负数是合理的，尤其是在合并报表层面，应优先考虑保证被合并方留存收益的完整恢复。

提问人：mzgilww 时间：2016-05-18 20:21:53
谢谢，其实《企业会计准则-企业合并-同一控制下企业合并》“合并方取得的净资产账面价值与支付的合并对价账面价值（或发行股份面值总额）的差额，应当调整资本公积；资本公积不足冲减的，调整留存收益。” 硬套这条规定的话，资本公积是不应该冲为负数的（尽管冲为负数最能体现被投资方的以前盈余）。不知道版主怎么看？

回答人：chenyiwei
“资本公积不能为负”这条规定，在个别报表层面还有些意义，但合并报表层面是没有意义的，因为合并报表主体是经济主体而不是法律主体，所以基于公司法规定对股东权益明细项目的分类并没有个别报表层面那样的意义。